【裁判字號】    99,抗,207
【裁判日期】    990224
【裁判案由】    不服延長羈押
【裁判全文】
臺灣高等法院刑事裁定                   99年度抗字第207號
抗  告  人
即  被  告  甲○○
選任辯護人  張振興律師
上列抗告人因違反槍砲彈藥刀械管制條例案件，不服臺灣士林地
方法院中華民國98年12月22日所為延長羈押裁定（98年度重訴字
第13號），提起抗告，本院裁定如下：
    主  文
抗告駁回。
    理  由
一、本件抗告意旨略以：依司法院釋字第六六五號解釋意旨，重
    罪羈押仍須有相當理由認為有逃亡、湮滅、偽造、變造證據
    或勾串共犯之虞，始得以羈押之。原審以抗告人即被告甲○
    ○涉犯槍砲彈藥刀械管制條例第八條第一項製造、販賣改造
    手槍罪，係最輕本刑為五年以上有期徒刑之重罪，有羈押之
    必要，應予羈押，係屬重罪羈押之處分。惟被告有固定之住
    居所，並無逃亡之虞，且本案唯一之證人即共同被告汪義和
    業經警詢及偵查中多次供述，就相關事實已做詳盡之供證，
    已無湮滅、偽造、變造證據或勾串共犯之虞，故本件應無羈
    押之要件與必要。且共同被告汪義和自警詢至偵查中多次供
    述均不相符，所述情節前後矛盾，被告是否構成販賣及製造
    手槍之行為，依卷內證據所示，尚有諸多可疑之處，則被告
    所涉之罪嫌尚有疑竇，且非犯罪嫌疑重大之情形，依法並不
    符合羈押之要件，而茲被告既經原審判處有期徒刑五年六月
    ，且證人已訊問完畢，而無串證之虞，被告於到案前復有正
    當職業，並無逃亡之虞，依司法院釋字第六六五號解釋，應
    無繼續羈押被告之必要，原審卻仍為延長羈押之裁定，為此
    提出抗告。
二、按羈押性質上為法院就繫屬之案件，基於憲法保障人身自由
    相關規定之精神及刑事訴訟法相關之規定，行使於該案件在
    不同審級訴訟程序中之訴訟指揮權，不同審級之法院各具有
    其程序之獨立性。從而各審級法院於案件繫屬時或其後，對
    於送交之被告是否符合羈押之要件及有無羈押之必要，自應
    本於職權重新審查，此時該法院所為被告應予羈押之裁定，
    就該審級之法院而言，均屬新的羈押，並非承繼原（前）法
    院羈押，最高法院九十一年度台非字第一九三號判決意旨參
    照。查抗告人因所涉製造及販賣改造手槍罪，係最輕本刑為
    五年以上有期徒刑之罪，符合刑事訴訟法第一百零一條第一
    項第三款之規定，並有羈押必要，經原審於民國九十八年九
    月二十八日裁定羈押，並於同年十二月二十二日裁定延長羈
    押期間二月。而本案經原審於九十八年十二月二十二日判決
    後，經被告上訴本院，已由本院於九十九年二月十二日訊問
    後羈押。按諸上開最高法院判決意旨所示，抗告人原對原審
    延長羈押之裁定提起抗告，核無實益，其抗告為無理由，應
    予駁回。
三、據上論斷，應依刑事訴訟法第四百十二條，裁定如主文。
中    華    民    國    99    年    2     月    24    日
            刑事第二十一庭審判長法  官  蔡聰明
                                法  官  趙文
                                法  官  楊力進
以上正本證明與原本無異。
本件不得再抗告。
                                書記官  楊麗娟
中    華    民    國    99    年    2     月    25    日

司法院資訊處製作；財團法人民間司法改革基金會備份。
